【裁判字號】    97,上訴,2125
【裁判日期】    980224
【裁判案由】    搶奪等
【裁判全文】
臺灣高等法院刑事判決            97年度上訴字第2125號
上  訴  人
即  被  告  壬○○
            戊○○
                    原住台中市.
上列上訴人因搶奪案件，不服臺灣新竹地方法院九十五年度訴字
第六二六號，中華民國九十七年一月三十一日第一審判決（起訴
案號：臺灣新竹地方法院檢察署九十五年度偵字第四三五四號）
，提起上訴，本院判決如下：
    主  文
原判決關於戊○○部分撤銷。
戊○○部分公訴不受理。
其他上訴駁回。
    事  實
一、壬○○前於民國八十八年間因恐嚇取財案件，迭經臺灣新竹
    地方法院八十八年度訴字第三四一號、本院九十年度上訴字
    第二九號、最高法院九十年度台上字第四二八八號判決判處
    有期徒刑二年四月確定；復因施用第一、二級毒品案件，經
    臺灣新竹地方法院九十年度訴緝字第十六號判決分別判處有
    期徒刑八月、六月，應執行有期徒刑一年一月確定；又因贓
    物案件，經該院九十年度易字第七六四號判決判處有期徒刑
    四月確定；嗣上開各罪經該法院九十一年度聲字第五四九號
    裁定應執行有期徒刑三年六月確定，於九十三年九月十三日
    假釋出監交付保護管束，於九十四年三月十六日保護管束期
    滿執行完畢。
二、緣戊○○（已死亡，另判決不受理）於九十五年六月間，經
    朋友介紹，北上寄宿在壬○○位於新竹縣新豐鄉住處，本欲
    從事夜市擺攤工作，惟因不順遂而作罷，平日幫壬○○看顧
    小孩。詎壬○○、戊○○二人因需錢花用，竟不知悔改，共
    同基於意圖為自己不法所有之竊盜、搶奪犯意聯絡及行為分
    擔，分別於：
  (一)九十五年七月二十八日下午四時許，在桃園縣楊梅鎮○○○
    路六九○巷巷口處，二人基於意圖為自己不法所有之竊盜犯
    意聯絡，分持客觀上足以危害他人之生命、身體，可供兇器
    使用之扳手各一支，分別負責拆卸前、後車牌之方式，共同
    竊取乙○○所有停放該處之車牌號碼DW-1467 號自用小客車
    上之車牌二面。得手後，改懸掛於壬○○於九十五年七月二
    十八日下午二時許向不知情之謝永華借來之車牌號碼JP-371
    8號自用小客車（三陽牌、藍色）上。
  (二)九十五年七月三十日下午四時許，二人另基於意圖為自己不
    法所有之搶奪犯意聯絡，由壬○○駕駛上開向謝永華所借，
    已改懸掛車牌號碼DW-1467 號之自用小客車，搭載戊○○，
    在新竹縣新豐鄉○○路○段一一○號源記銀樓前時，見辛○○手提皮包一只（內有新臺幣【下同】二千五百元之現金、
    價值二千元之禮券、三星牌行動電話一支、金融卡二張及信
    用卡、健保卡、國民身分證、駕駛執照各一張等物）及裝有
    金飾的袋子，認有機可乘，由戊○○下車，趁辛○○將上開
    皮包與袋子甫放入其車上準備開車離去，未注意週遭人事物
    之際，迅速打開其副駕駛座車門，搶走該皮包及袋子後，迅
    速坐上壬○○所駕駛之上開車輛逃逸。得手後，現金部分先
    取出一些補貼戊○○寄宿壬○○家之食宿費用，餘額則平分
    花用，其餘之物則連同皮包、袋子予以丟棄。
  (三)九十五年七月三十一日上午七時許，二人另基於意圖為自己
    不法所有之竊盜犯意聯絡，在新竹縣竹北市○○○路與勝利
    五路交岔路口處，分持客觀上足以危害他人之生命、身體，
    可供兇器使用之扳手各一支，分別負責拆卸前、後車牌之方
    式，共同竊取己○○所有停放該處之車牌號碼為MQ-4316 號
    自用小客車上之車牌二面。得手後，改懸掛於上開車牌號碼
    JP-3718號自用小客車上。
  (四)九十五年七月三十一日上午八時二十分許，二人另基於意圖
    為自己不法所有之搶奪犯意聯絡，由壬○○駕駛上開車輛搭
    載戊○○，至新竹縣關西鎮之關西國小前，見甲○○車上副
    駕駛座放置肩背包一只（內有五百元現金、皮夾一只、行動
    電話一支、金融卡五張及信用卡三張、健保卡、國民身分證
    、駕駛執照各一張等物），認有機可乘，由戊○○下車，趁
    甲○○未注意週遭人事物之際，迅速打開副駕駛座車門，搶
    走該肩背包後，迅速坐上壬○○所駕駛之上開改懸掛車牌號
    碼為MQ-4316 號自用小客車逃逸。得手後，二人仍以同上述
    (二)之方式攤分現金，其餘之物連同皮包則丟棄。
  (五)九十五年七月三十一日上午九時許，二人另基於意圖為自己
    不法所有之搶奪犯意聯絡，由壬○○駕駛上開改懸掛車牌號
    碼為MQ-4316 號之自用小客車搭載戊○○，至新竹縣湖口鄉
    ○○路之鳳凰郵局前，見丙○○手提皮包一只（內有現金三
    千三百五十元、國民身分證一張、存摺一本、印章一個等物
    ），認有機可乘，乃由壬○○駕駛上開車輛行經丙○○身旁
    ，趁丙○○未及防備之際，由戊○○直接以手伸出車窗，搶
    走丙○○手上之皮包，得手後迅速逃逸，除將現金取出留下
    ，其餘連同皮包則予以丟棄。嗣於同日上午十一時許，壬○○駕駛上開車輛搭載戊○○，於行經新竹縣新豐鄉中崙村八
    鄰二六○號前（三元宮附近）時，不慎撞擊路旁水溝，二人
    遂棄車逃離現場，經路人報警處理，經警比對附近道路監視
    器內容後，認該車與上述丙○○遭搶奪案件有關連，因而循
    線查獲戊○○，並據戊○○之供述而查獲壬○○，始知上情
    。
三、案經新竹縣警察局竹北分局報請臺灣新竹地方法院檢察署檢
    察官偵查起訴。
    理  由
壹、被告壬○○（即上訴駁回）部分：
一、證據能力部分
  (一)按被告之自白，非出於強暴、脅迫、利誘、詐欺、疲勞訊問
    、違法羈押或其他不正之方法，且與事實相符者，得為證據
    ，刑事訴訟法第一百五十六條第一項定有明文。上訴人即被
    告壬○○雖迭辯稱：其於九十五年八月九日、八月十六日檢
    察官訊問時所為不利於己之陳述，係因檢察官於錄音開始前
    對伊脅迫、恫嚇，若伊不照檢察官的意思說，就一輩子別想
    回去，則其偵訊時所陳非出於任意性，應不具無證據能力云
    云。惟依原審勘驗九十五年八月九日、同年月十六日偵訊錄
    音後之結果：九十五年八月九日之筆錄記載均為檢察官依據
    被告自由供述，幾乎將全部內容記下；九十五年八月十六日
    之筆錄記載則與被告壬○○所述大致相符，壬○○在最後陳
    述意見時，尚稱家裡的房子是跟錢莊借錢，三個月沒處理，
    房子已經被過戶，希望可以出去處理家裡的事等情（見原審
    卷第二０四頁、第二０四頁背面），並無檢察官脅迫、恫嚇
    被告壬○○之事實。而被告壬○○亦於原審勘驗九十五年八
    月九日偵訊錄音時當庭承認該筆錄上所記載之內容都是伊自
    己所陳述等語（見原審卷第二０四頁），且於原審審判長詢
    問：「為何分別勘驗三次你在檢察官偵訊中，你都有陳述到
    犯案的時間、地點？」被告壬○○則答稱：「因為在警察局
    時警察有跟我談，如果我不承認的話，這輩子別想回去了…
    」等語（原審卷第二一九頁背面），被告壬○○既聽完偵訊
    時之錄音紀錄，竟未指稱係在偵訊錄音之前遭檢察官脅迫、
    恫嚇，反指前揭該語係警察於警察局所述，已難認被告壬○○之抗辯為可信。本院為求慎重，復就前開偵訊筆錄再度進
    行勘驗，九十五年八月九日偵訊錄音勘驗結果固為：檢察官
    是從詢問被告年籍開始，在詢問年籍之前，並沒有錄音、錄
    影等情（見本院卷第一０五頁），然觀諸該日偵訊過程中，
    被告壬○○就同案被告戊○○於九十五年七月三十一日上午
    九時許於新竹縣湖口鄉○○路之鳳凰郵局前行搶時，究係坐
    於小客車之副駕駛座或後座，與檢察官反覆爭論，甚於檢察
    官首度播放案發時錄影光碟後，仍堅稱戊○○係坐於後座，
    直至檢察官再度慢速播放錄影光碟後，始改稱當時戊○○確
    係坐於副駕駛座，且被告壬○○該次偵訊中仍否認其有偷車
    牌之事（見本院卷第一０六、一二五至一二八頁），顯見偵
    訊當時被告壬○○意思自由並無受壓抑之情形。又本院就九
    十五年八月十六日偵訊錄音帶勘驗結果：在戊○○作視訊訊
    問前，沒有錄音、錄影到被告壬○○所稱檢察官告知壬○○
    的話等情（見本院卷第一三０頁），觀諸該日偵訊過程中，
    就檢察官詢問偷車牌之過程，均為被告壬○○自行詳述偷車
    牌之時間及地點，其中車牌號碼DW-1467 號車牌部分，檢察
    官尚追問：「這是搶銀樓那一件喔。」被告壬○○稱：「是
    。」檢察官又問：「銀樓前面那個搶案掛的車牌是不是？」
    被告壬○○亦稱：「是。」檢察官再問：「那你之前怎麼都
    沒有講？」被告壬○○則稱：「檢察官，對不起。」等語（
    本院卷第一三一、一三二頁），已可見偵訊當時被告壬○○
    之意思自由並無受壓抑之情形。從而，被告壬○○辯稱其偵
    訊時遭檢察官脅迫、恫嚇云云，並無證據堪為證明，自非可
    採，其於檢察官訊問時之供述，尚難認有非出於任意性之情
    事，應非無證據能力。
  (二)又按被告以外之人於審判外之言詞或書面陳述，除法律有規
    定者外，不得作為證據；又被告以外之人於審判外之陳述，
    雖不符合同法第一百五十九條之一至第一百五十九條之四之
    規定，但經當事人於審判程序同意作為證據，法院審酌該言
    詞陳述或書面陳述作成時之情況，認為適當者，亦得為證據
    。當事人、代理人或辯護人於法院調查證據時，知有第一百
    五十九條第一項不得為證據之情形，而未於言詞辯論終結前
    聲明異議者，視為有前項之同意，刑事訴訟法第一百五十九
    條第一項及第一百五十九條之五分別定有明文。經查，被害
    人乙○○、辛○○、己○○、甲○○、丙○○、證人林明珠
    、謝永華、張寶炫、陳一賜、陳曜勳於警詢、偵訊中之陳述
    ，雖為被告以外之人於審判外之陳述，屬傳聞證據，然被告
    壬○○於本院準備程序、審判程序中就其作為證據方法均不
    予爭執，且迄至言詞辯論終結前亦未再聲明異議，本院審酌
    上開證據資料製作時之情況，尚無違法不當及證明力明顯過
    低之瑕疵，亦認為以之作為證據應屬適當，故揆諸上揭規定
    ，爰逕依刑事訴訟法第一百五十九條之五規定，均認有證據
    能力，先予敘明。
二、訊據被告壬○○矢口否認有何竊盜、搶奪犯行，辯稱：同案
    被告戊○○有說偷車牌都是其自己去偷的，而其餘搶奪案戊○○亦自承是其自己犯案，何況伊有自己的房子，又經營中
    古車買賣，並不缺錢，不可能跟戊○○一起去犯案，且九十
    五年七月三十一日上午九點，伊人在新竹縣新埔鎮○○路一
    ００號，與仲介商庚○○討論房屋買賣之事，故不可能犯案
    云云。經查：
  (一)被告壬○○於九十五年八月九日、八月十六日偵訊時，對於
    在上揭時、地，與同案被告戊○○共同犯竊盜、搶奪之犯行
    及於九十五年七月三十一日駕車發生自撞水溝等事實均坦承
    不諱（見偵查卷第一０五至一０七頁、第一一五頁），至原
    審、本院雖改稱伊沒有偷車牌及搶奪，都是同案被告戊○○
    個人所為云云，空言否認犯行，已難遽信。
  (二)同案被告戊○○於偵訊時亦陳稱：九十五年七月三十日下午
    四十左右，其與壬○○開車到新豐鄉○○路○段銀樓旁邊，
    被害人剛從服裝店拿衣服出來，其下車將被害人的皮包搶走
    ，當時其穿紅色Ｔ恤、黑色短褲，有戴白色棉質手套，皮包
    是自被害人旁的副駕駛座搶走，其打開被害人副駕駛座的車
    門，搶走該皮包及裝金子的袋子，其拿走後就坐上壬○○開
    的車。其等是開藍色喜美的車，車子是壬○○找的，車牌是
    掛其他台車的，車牌是其跟壬○○一起去偷的，七月三十日
    只有搶一件，七月三十一日搶兩件，伊不知道七月三十一日
    為何會撞路邊，當時伊在睡覺等語（見偵查卷第一一三、一
    一四頁）。復於原審準備程序訊問時陳稱：這三件搶奪和偷
    車牌都是其跟壬○○一起去做的，時間，地點都跟起訴書相
    同，偷車牌是用扳手，扳手是壬○○借來的喜美車上本來就
    有的，其二人一起下車去拆車牌，一人拆前面一人拆後面，
    扳手總共二支，七月三十一日九點搶完之後才發生車禍等語
    （見原審卷第八九頁背面）。再於原審審判程序交互詰問時
    仍證稱：伊只有在發生車禍（指九十五年七月三十一日）前
    二天，都是和壬○○跟壬○○去搶，壬○○開車，伊下手，
    發生車禍之前是去郵局那邊搶錢，本來要去買東西經過郵局
    時看到女子提皮包才去行搶，伊決定要去搶，壬○○開車配
    合，伊有告訴壬○○要去搶哪一個，在接近被害人時，壬○○有放慢速度讓伊下車，伊在九十五年七月三十日下午四點
    在新豐鄉源記銀樓前搶辛○○的皮包，是壬○○開車，伊行
    搶，三十一日早上八點二十分左右，有到關西國小對面搶甲○○放在車上副駕駛座的皮包，也是壬○○開車載其去，搶
    完這件，隔四十分鐘，也是由壬○○開車載伊去湖口鄉鳳凰
    郵局前搶丙○○，只要伊有去搶皮包，伊找的同伴都是固定
    的，都是壬○○，目標不一定是伊選或是壬○○選，都是臨
    時看到，二個人會稍微討論一下是否可以下手等語明確（見
    原審卷第一八四背面至第一八五頁背面、第一九六頁背面至
    第一九七頁、第一九九頁背面至第二００頁）。是同案被告
    戊○○對於上揭與被告壬○○共同竊盜、搶奪犯行業均坦承
    不諱在卷。至於共犯戊○○於原審審理中突改稱伊僅偷一面
    車牌，且係其一人所偷云云，與其先前於偵訊及原審準備程
    序中所坦承之內容相互矛盾，嗣經原審審判長追問：「你承
    認偷二、三部車子的車牌，及搶奪四、五件（包括原審九十
    五年度訴字第七七一號搶奪等案件內容）確實都是跟壬○○
    一起做的？」，同案被告戊○○最後則答稱：「是。」等語
    （原審卷第二一八頁正面），應認其審理中雖曾翻供，然最
    後仍承認係與被告壬○○共同竊盜及搶奪，與先前於偵訊及
    原審準備程序中所供相符，亦與被告壬○○於偵訊中所供相
    符，自應認屬事實而可採。至於被告壬○○辯稱共同被告戊○○於偵訊中曾承認係其自己一人所為云云，惟核戊○○之
    偵訊筆錄，並無被告壬○○所稱戊○○承認自己一人所為等
    情，應認所辯，並無依據。
  (三)又本件被害人乙○○、己○○等人所有之車牌號碼 DW-1467
    、MQ-4316 號自小客車車牌遭竊等情，業據乙○○、己○○
    於警詢時指陳甚詳（見偵查卷第一二五至一二八頁），並有
    車牌失竊資料查詢表二紙附卷可稽（見偵查卷第一二三、一
    二四頁），又證人林明珠、謝永華分別於警詢、偵訊時證稱
    ：被告壬○○於九十五年七月二十八日向謝永華借用車牌號
    碼JP-3718 號自用小客車，借得該車後，均為被告壬○○使
    用（見偵查卷第一三八至第一三九頁），則上述案發期間內
    ，該車為被告壬○○使用甚明。而證人張寶炫、陳一賜分別
    於警詢、偵訊時證稱，其二人確實目擊被告壬○○所駕駛之
    藍色自小客車，於新竹縣新豐鄉中崙村八鄰二六○號前發生
    撞擊後，被告壬○○、同案被告戊○○二人有下車拆卸車牌
    之舉動，證人陳一賜親見車內的人拆後面的車牌，沒有拆前
    面的車牌，後面的車牌拆下後，他們就把後面的車牌丟到水
    溝裡，後來警察將車拖走時，前面的車牌還在，陳一賜並自
    車禍發生之水溝中撿得一面MQ-4316 號車牌，證人張寶炫有
    看到一名身穿紅色衣服的男子在拆後面的車牌等語明確（見
    偵查卷第三五至三六頁、第八七至八八頁、第一四０頁）。
    則被告壬○○與同案被告戊○○於甫發生車禍且負傷之際，
    竟不顧身上所受之傷害，未先就醫，反而急著拆卸車牌，顯
    係畏懼警察發覺彼等竊盜車牌及駕駛懸掛MQ-4316 號車牌之
    藍色自小客車搶奪犯行所致。且證人張寶炫、陳一賜與被告
    壬○○間並無怨隙，當無設詞誣陷被告壬○○之理，被告壬○○辯稱證人所述不實云云，自非可採。
  (四)證人即被害人辛○○於警詢、偵訊時證稱：其記得車號為DW
    -1467 及車子是灰藍色的等語（見偵查卷第二一、一四一頁
    ），證人即被害人丙○○於警詢、偵訊時亦證稱：當時搶伊
    的歹徒身穿紅色上衣，伊記得車子是藍色的等語（見偵查卷
    第二六、一四一頁），均與被告壬○○所駕之自小客車顏色
    為藍色大致相符。證人即被害人甲○○於警詢時亦指稱：伊
    看到一名歹徒搶奪其財物，駕駛工具不詳，經路人告知是一
    部藍色自小客車等語，經警方提供工作用白色麻布手套相片
    經證人甲○○指認，證人甲○○則確定該照片所示即為搶奪
    伊的歹徒所戴白色麻布手套（見偵查卷第一三０頁），核與
    同案被告戊○○所陳相符，復有搜索扣押筆錄及扣案之紅色
    衣服一件及拍攝紅色衣服、白色手套相片各一紙足資佐證。
  (五)至被告壬○○辯稱，伊於九十五年七月三十一日上午九時，
    與仲介商庚○○在伊前住處即新竹縣新埔鎮○○路一００號
    ，討論房屋買賣之事，故不可能在該時間去湖口行搶云云。
    然查，被告壬○○於本院係稱：九十五年七月三十一日伊和
    庚○○約好九點見面，伊一人去，在伊家門口和庚○○談，
    談完之後進入房子內看一看，沒有簽委託書，但有寫授權書
    ，當天沒有到庚○○家，大約九點二十分離開等語，惟證人
    庚○○於本院審理中則證稱：九十五年七月三十一日早上九
    點伊與被告壬○○到壬○○住處即新竹縣新埔鎮○○街一０
    ０號見面談房子一事，當天壬○○與其太太開車前來，就在
    壬○○家前面談，談完之後就到伊家去簽委託書，伊家就在
    附近等語（見本院卷第一八六頁背面至一八八頁背面），顯
    見證人庚○○關於當日被告壬○○係自行前往亦或與其配偶
    共同前往、雙方有無簽立委託書、是否前往庚○○住處等節
    所為之證述，與被告壬○○所陳均有矛盾，是證人庚○○所
    證內容是否真為九十五年七月三十一日之事，顯屬有疑，無
    從憑為有利被告壬○○之認定。又新竹縣湖口鄉○○路極靠
    近新埔鎮，而新埔鎮○○鄰○○鄉○○道路直通關西國小，
    兩地相距並非甚遠，被告壬○○辯稱四十分鐘無法到達云云
    ，並非可採。至於被告壬○○另聲請證人丁○○，經本院傳
    拘均未到庭，其人行蹤不明，已無從調查，附此敘明。
  (六)綜上，被告壬○○於原審及本院所辯，並非可採，其犯行洵
    堪認定，應依法論科。
三、按扳手既係供拆卸車牌螺絲之用，通常均為金屬製品，質硬
    而型尖，客觀上足對人之生命、身體構成威脅，自屬兇器之
    一種。核被告壬○○如事實欄二之(一)(三)所為，分係犯刑法第
    三百二十一條第一項第三款之攜帶兇器竊盜罪，如事實欄二
    之(二)(四)(五)所為，則分係犯同法第三百二十五條第一項之搶奪
    罪。原起訴意旨認被告壬○○所犯竊盜罪部分，係犯刑法第
    三百二十條第一項之普通竊盜罪，容有誤會，惟因起訴之基
    本社會事實相同，爰依法變更起訴法條。被告壬○○與同案
    被告戊○○，就上開犯行，有犯意聯絡及行為分擔，均為共
    同正犯。又被告壬○○有如事實欄所示之前科紀錄，有本院
    被告前案紀錄表附卷可稽，其於受徒刑之執行完畢後，五年
    以內故意再犯有期徒刑以上之竊盜、搶奪罪，均為累犯，應
    依刑法第四十七條第一項之規定各加重其刑。其所犯上述二
    件竊盜、三件搶奪犯行，均犯意各別，行為不同，應依刑法
    第五十一條第五款之規定分別論罪，合併處罰。
四、原審以被告壬○○犯罪事證明確，爰審酌被告壬○○曾有前
    科紀錄，素行不佳，年輕力壯卻不思以己力賺取財物，不尊
    重他人之財產權，因圖一時之私慾而行竊盜、搶奪之犯罪動
    機與目的、犯罪之手段、對被害人辛○○、甲○○、丙○○
    所造成之身心及財產損害不輕，且所為嚴重影響社會治安及
    犯後一再飾詞狡辯，毫無悔意等一切情狀，就其所犯攜帶兇
    器竊盜二件，各量處有期徒刑一年，並依中華民國九十六年
    罪犯減刑條例分別減為有期徒刑六月，搶奪三件則各量處有
    期徒刑一年四月，亦分別減為八月，並定其執行刑，又被告
    壬○○及同案被告戊○○竊盜所使用之扳手二支，並未扣案
    ，亦不能確知其是否存在，且依同案被告戊○○所供，該扳
    手係被告壬○○借來之車上原有之物，並無證據足認係壬○○或戊○○所有，爰不為沒收之宣告。經核認事用法俱無不
    合，量刑亦稱妥適。被告壬○○上訴意旨，仍執陳詞否認犯
    行，惟所辯各節業據本判決指駁說明如前，其上訴為無理由
    ，應予駁回。
貳、被告戊○○（即公訴不受理）部分：
一、公訴意旨略以：被告戊○○就事實欄二部分與被告壬○○均
    有犯意聯絡、行為分擔，涉犯刑法第三百二十條第一項之竊
    盜罪嫌，及同法第三百二十五條第一項之搶奪罪嫌等語。
二、按被告死亡者，應諭知不受理之判決，刑事訴訟法第三百零
    三條第五款定有明文。
三、查被告戊○○不服原審判決，上訴本院後，業於九十七年七
    月十八日死亡，有被告戊○○之個人基本資料查詢結果在卷
    可稽（見本院卷第一七四頁）。揆諸前開說明，被告戊○○
    被訴前開搶奪、竊盜等案件，應諭知不受理判決。被告戊○○提起上訴部分，雖已無審酌論斷之必要，惟原審未及審酌
    被告戊○○已死亡之事實，即有未洽，依前揭說明，自應由
    本院將原判決該部分撤銷，改諭知公訴不受理之判決，並不
    經言詞辯論為之。
據上論斷，應依刑事訴訟法第三百六十九條第一項前段、第三百
六十四條、第三百六十八條、第三百零三條第五款、第三百零七
條，判決如主文。
本案經檢察官黃全祿到庭執行職務。
中    華    民    國    98    年    2     月    24    日
                  刑事第二十庭審判長法  官  楊貴雄
                                    法  官  鄧振球
                                    法  官  高愈杰
以上正本證明與原本無異。
搶奪部分，如不服本判決，應於收受送達後10日內向本院提出上
訴書狀，其未敘述上訴之理由者並得於提起上訴後10日內向本院
補提理由書（均須按他造當事人之人數附繕本）「切勿逕送上級
法院」。
其餘部分，不得上訴。
                                    書記官  廖月女
中    華    民    國    98    年    2     月    24    日
附錄：本案論罪科刑法條全文
刑法第三百二十一條第一項第三款（加重竊盜罪）
犯竊盜罪而有左列情形之一者，處六月以上、五年以下有期徒刑
：三  攜帶兇器而犯之者。
刑法第三百二十五條第一項（普通搶奪罪）
意圖為自己或第三人不法之所有，而搶奪他人之動產者，處六月
以上、五年以下有期徒刑。


司法院資訊處製作；財團法人民間司法改革基金會備份。
